臺灣高等法院高雄分院刑事裁定
111年度抗字第299號
抗  告  人  
即受刑人    段瑞芝


上列抗告人因聲明異議案件，不服臺灣橋頭地方法院中華民國11
1年8月30日裁定（111年度聲字第913號），提起抗告，本院裁定
如下：
　　主　文
抗告駁回。
    理  由
一、本件經本院認定原審裁定，認事用法並無不當，應予維持，
    並引用原審裁定之理由（如附件一）。
二、抗告意旨詳如附件二刑事抗告狀所載。
三、按受刑人或其法定代理人或配偶，以檢察官執行之指揮為不
    當者，得向諭知該裁判之法院聲明異議，刑事訴訟法第484
    條定有明文。此所謂「檢察官執行之指揮不當」，係指檢察
    官有積極執行指揮之違法及其執行方法有不當等情形而言。
    換言之，聲明異議之對象，係以檢察官執行之指揮為限，若
    對於檢察官據以執行之判決或裁定不服者，應依上訴或抗告
    程序救濟；又裁判已經確定者，如該確定裁判有認定事實錯
    誤或違背法令之不當，則應另循再審或非常上訴程序處理，
    尚無對其聲明異議之餘地。是倘受刑人並非針對檢察官執行
    之指揮認有不當，而係對檢察官執行指揮所依憑之刑事確定
    裁判不服，卻對該刑事確定裁判聲明異議者，即非適法（最
    高法院111年度台抗字第1132號裁定意旨參照）。
四、經查：抗告意旨係以原確定判決就關鍵性人證、物證均未予
    調查，而有違法錯判之情，指摘原裁定不當。抗告意旨主要
    係對原確定判決續行爭執，而非就檢察官執行之指揮有何違
    法或不當具體指摘。至於其餘抗告狀所載理由，均非關乎檢
    察官之指揮執行有何不當，或非屬檢察官執行指揮之範疇。
    準此，抗告人據以聲明異議之理由，核與上開法律規定之要
    件不符。本件聲明異議並不合法，原審因而裁定駁回異議之
    聲明，並無不合。
五、綜上所述，抗告人仍執陳詞，就檢察官據以執行之原確定判
    決再事爭執，指摘原裁定不當，為無理由，應予駁回。
據上論結，應依刑事訴訟法第412條，裁定如主文。　　
中　　華　　民　　國　　111 　年　　10　　月　　19　　日
                  刑事第二庭    審判長法  官  孫強
                                      法  官  鄭詠仁
                                      法  官  范惠瑩
以上正本證明與原本無異。
不得再抗告。
中　　華　　民　　國　　111 　年　　10　　月　　19　　日
                                      書記官  王居珉
附件一：
臺灣橋頭地方法院刑事裁定　
111年度聲字第913號
聲明異議人
即  被  告　段瑞芝　　
上列聲明異議人因竊盜案件，對於臺灣橋頭地方檢察署檢察官之
執行指揮聲明異議，本院裁定如下：
    主  文
聲明異議駁回。
    理  由
一、聲明異議意旨詳如附件聲請狀所載。
二、受刑人或其法定代理人或配偶以檢察官執行之指揮為不當者
    ，得向諭知該裁判之法院聲明異議，刑事訴訟法第484條定
    有明文。又執行機關對於審判機關所為之裁判，並無審查內
    容之權，故裁判是否違法，並非執行機關所得過問，是聲明
    異議之對象，應係檢察官之執行指揮行為，而非檢察官據以
    指揮執行之裁判，故所稱「檢察官執行之指揮不當」，係指
    檢察官有積極執行指揮之違法及其執行方法有不當等情形而
    言；檢察官如依確定判決、裁定指揮執行，即無執行之指揮
    違法或其執行方法不當之可言，至於原確定判決、裁定，是
    否有認定事實錯誤或違背法令之不當，應循再審非常上訴程
    序以資救濟，尚無對之聲明異議之餘地。是倘受刑人並非針
    對檢察官執行之指揮認有不當，而係對檢察官執行指揮所依
    憑之刑事確定裁判不服，卻依前揭規定對該刑事確定裁判聲
    明異議者，即非適法（最高法院108年度台抗字第79號、109
    年度台抗字第1510號裁定意旨參照）。
三、經查：
    ㈠聲明異議人前因毀棄損壞案件，經本院於民國108年7月7日
      以109年簡字第742號判決處罰金新臺幣（下同）6,000元
      ，聲明異議人上訴後，經本院合議庭於同年12月4日以109
      年度簡上字第222號判決上訴駁回而確定；又因竊盜案件
      ，經本院於110年12月6日以110年審易字第451號判決處罰
      金1萬元，聲明異議人上訴後，經臺灣高等法院高雄分院
      以111年度上易字第16號駁回上訴，並於111年3月29日確
      定，嗣亦未經重新審理或非常上訴，此有臺灣高等法院被
      告前案紀錄表及上開判決在卷可稽。
    ㈡觀諸聲明異議人本件聲明異議之意旨，係針對判決結果不
      服，揆諸上開說明，本件檢察官執行之指揮，既係依上開
      確定判決內容為之，並無違法或不當可言，而聲明異議人
      亦未釋明檢察官之指揮或執行方法另有何違法或不當之處
      ，本件聲明異議尚屬無據，應予駁回。
四、依刑事訴訟法第486條，裁定如主文。 
中　　華　　民　　國　　111 　年　　8 　　月　　30　　日
                  刑事第一庭    法　官  王奕華
以上正本證明與原本無異。
如不服本裁定，應於送達後5日內，向本院提出抗告狀。
中　　華　　民　　國　　111 　年　　8 　　月　　30　　日
                                書記官  莊琬婷